臺灣板橋地方法院刑事判決　　　　　　　　　　　　　九十一年度易字第五二五號
　　公　訴　人　臺灣板橋地方法院檢察署檢察官
　　被　　　告　甲○○
右列被告因賭博案件，經檢察官聲請簡易判決處刑（九十年度偵字第一七七二六號）
，本院認應適用通常審判程序，茲判決如左：
    主  文
甲○○違反未依電子遊戲場業管理條例之規定辦理營利事業登記，不得經營電子遊戲
場業之規定，處拘役拾日，如易科罰金以參佰元折算壹日。
扣案電動賭博機具彈珠台貳台、麻將台壹台均沒收。
    事  實
一甲○○前於民國八十九年間，因犯賭博案件，經本院於九十年四月十七日以八十九
  年重簡字第一四六八號判處拘役三十天，於同年五月十四日確定，甫於九十年七月
  二日易科罰金執行完畢。詎仍不知悔改，又未依規定辦理營利事業登記，自九十年
  九月初起，在臺北縣新莊市○○街七十八號渠所經營之「全日昇便利商店」之公眾
  得出入之場所，設置電動賭博機具三台，並基於概括犯意，連續與不特定之人賭博
  財物。嗣因許文輝、朱永安於九十年九月七日至其店內強制其交出新台幣（以下同
  ）二萬元，經甲○○報警於同年月九日在臺北縣新莊市○○街四十八巷八弄二號二
  樓許文輝住處，將許文輝、朱永安查獲後（渠二人業經臺灣板橋地方法院檢察署檢
  察官以九十年度偵字第一四九九五、一五一一九號提起公訴，現由本院審理中），
  始徇許文輝及朱永安之供述而查獲上情，並扣得電動賭博機具彈珠台二台及麻將台
  一台。
二案經台北縣警察局新莊分局報請臺灣板橋地方法院檢察署檢察官聲請簡易判決處刑
  ，本院認應適用通常審判程序。
    理  由
一認定犯罪事實所憑之證據及理由
  (一)訊據被告甲○○雖不諱言有於右揭時地擺設扣案之電動玩具供人把玩，惟矢口否
    認有何公訴人所指犯行，據其辯稱：機台僅供娛樂用，是有積分，但不能兌換現
    金或物品。證人許文輝及朱永安之指證，是為了脫免渠等所犯強取伊新台幣（以
    下同）二萬元之強盜罪責，始謊稱是洗分的錢云云。
  (二)經查：
    1.關於被告甲○○有於前揭時地擺設上述電動玩具之事實，除據被告自白外，並
      有上述之彈珠台二台及麻將台一台扣案，有各該扣案電動玩具之照片在卷，可
      資佐證。
    2.其次，關於被告確有以客人把玩電動玩具之積分向其兌換現金之事實，亦據證
      人許文輝、朱永安於警訊及檢察官偵查中論述無訛。
    3.又扣案之麻將台及彈珠台乃係賭博性之電動玩具，且一般商家擺設各該機台，
      未有不藉之以與客人賭博者，此殆眾所週知之事，況再徵諸被告前於八十九年
      八月底，亦曾因在上述同一地址擺設電動賭博機具五台與不特定人對賭，而遭
      本院於九十年四月十七日以八十九年重簡字第一四六八號判處拘役三十日（於
      同年五月十四日確定）之情節以觀，被告斷無僅以上開電動玩具供人娛樂之可
      能。
    4.雖證人許文輝、朱永安因涉嫌於九十年九月七日在前揭被告甲○○所擺設電動
      玩具之商店內強取被告之現金二萬元而犯違反懲治盜匪條例案件，經檢察官提
      起公訴，現由本院另案審理中，然該二萬元或可能確係證人許文輝、朱永安向
      被告甲○○所強行取得，或可能確係各該證人因洗分而向被告甲○○兌換現金
      之所得，且各該證人是否成立強盜罪責，應以有無證據可證渠等究竟是否確有
      對被告強取財物，以為論斷，與被告是否有以上開各該電動機台與客人賭博，
      恆屬二事。本件依上所述，既已足認被告甲○○有以其所擺設之電動玩具與客
      人賭博，則被告所辯證人許文輝、朱永安係為脫免刑責始謊稱該二萬元為洗分
      的錢云云，顯係卸責之詞，非有可採。
    5.關於被告甲○○於上開時地擺設電動玩具，迄未據其提出業已依電子遊戲場業
      管理條例第十五條規定辦理營利事業登記之證明，其顯有違反該條例規定之事
      實甚明。
    6.綜上所述，本件被告甲○○犯罪事證已明，自應依法論科。
二論罪科刑之理由
  (一)核被告甲○○所為，係犯刑法第二百六十六條第一項前段之賭博罪及電子遊戲場
    業管理條例第二十二條之罪。
  (二)被告甲○○所犯上開二罪，有方法結果之牽連關係，應依刑法第五十五條牽連犯
    之規定，從一較重之違反電子遊戲場業管理條例罪論處。
  (三)爰審酌被告甲○○曾有賭博前科之品行、其擺設賭博性電動玩具與不特定人賭博
    之犯罪手段及其犯罪後之態度等一切情狀，量處如主文所示之刑。並諭知如易科
    罰金，以佰元折算壹日之折算標準。
  (四)扣案之電動賭博機具彈珠台二台及麻將台一台，雖非因當場賭博而遭查獲之器具
    ，惟如前述，既為供犯賭博罪之用，且又為被告所有，應依刑法第第三十八條第
    一項第二款規定，宣告沒收。
三適用之法律
  (一)刑事訴訟法第四百五十二條、第二百九十九條第一項前段。
  (二)電子遊戲場業管理條例第二十二條。
  (三)刑法第十一條前段、第二百六十六條第一項前段、第五十五條、第四十一條第一
  項前段、第三十八條第一項第二款。
  (四)罰金罰鍰提高標準條例第一條前段、第二條。
中      華      民      國    九十一    年      三      月     十五     日
                              臺灣板橋地方法院刑事第五庭
                                  法    官  余來炎
右正本證明與原本無異。
如不服本判決，應於判決送達後十日內向本院提出上訴狀 (應附繕本) ，上訴於
臺灣高等法院。
                                  書 記 官  白俊傑
中      華      民      國    九十一    年      三      月     十五     日
附錄本案論罪科刑法條
刑法第二百六十六條
在公共場所或公眾得出入之場所賭博財物者，處一千元以下罰金。但以供人暫時娛樂
之物為賭者，不在此限。
當場賭博之器具與在賭檯或兌換籌碼處之財物，不問屬於犯人與否，沒收之。
電子遊戲場業管理條例第二十二條
違反第十五條規定者，處行為人一年以下有期徒刑、拘役或科或併科新台幣五十萬元
以上二百五十萬元以下罰金。
